臺灣板橋地方法院刑事判決　　　　　　　 96年度訴字第781號
公　訴　人　臺灣板橋地方法院檢察署檢察官
被　　　告　甲○○
上列被告因違反毒品危害防制條例案件，經檢察官提起公訴（九
十六年度毒偵字第一二二七號），被告就被訴事實為有罪陳述，
本院改行簡式審判程序審理，判決如下：
    主  文
甲○○施用第一級毒品，累犯，處有期徒刑拾月，減為有期徒刑
伍月，如易科罰金，以新臺幣壹仟元折算壹日。扣案第一級毒品
海洛因（驗餘淨重零點貳肆公克），沒收銷燬之，扣案之毒品外
包裝袋個、注射針筒貳支，均沒收之。
    事  實
一、甲○○前於民國六十七年間，因違反修正前肅清煙毒條例案
    ，經臺灣高等法院就其施用毒品、販賣運輸毒品犯行，分別
    判處有期徒刑四年六月、有期徒刑十四年，並定應執行刑為
    有期徒刑十七年確定，俟七十五年七月十一日縮短刑期假釋
    出監。七十五年間再因違反修正前肅清煙毒條例案，經臺灣
    高等法院判處有期徒刑四年六月確定，並依中華民國七十七
    年罪犯減刑條例與上開施用毒品、販賣運輸毒品犯行，依序
    減為有期徒刑三年、三年、有期徒刑十一年八月，並定應執
    行刑為有期徒刑十四年八月確定；上開假釋經撤銷確定，殘
    刑五年八月二十二日，於七十八年十月四日因縮短刑期假釋
    出監。七十九年間，因違反修正前肅清煙毒條例案，經本院
    判處有期徒刑四年確定，嗣並依中華民國八十年罪犯減刑條
    例就上開犯行，減為應執行有期徒刑十年八月，上開假釋嗣
    經撤銷確定，殘刑一年七月二十九日，二者接續執行，嗣於
    八十二年九月二十七日，因縮短刑期假釋出監。八十三年間
    ，因違反修正前肅清煙毒條例案，經臺灣高等法院以八十三
    年度上訴字第四八七五號判決，判處有期徒刑四年六月，上
    列所示假釋亦經撤銷，殘刑二年一月十五日，先後確定，二
    者接續執行，至八十七年六月二日縮短刑期假釋出監。然經
    撤銷假釋確定，殘刑二年四月二十六日，於九十一年六月三
    十日縮刑期滿執行完畢；甲○○於八十七年間，再因施用毒
    品案，經依本院以八十七年度毒聲字第一○九九號裁定送勒
    戒處所觀察、勒戒後，認有繼續施用毒品之傾向，復經本院
    以八十七年度毒聲字第一五七六號裁定送戒治處所強制戒治
    ，於八十八年三月三十一日以八十八年度毒聲字第一六○九
    號裁定停止戒治，所餘戒治期間交付保護管束。詎甲○○於
    上開保護管束期間，復因施用毒品案，經以八十八年度毒聲
    字第四五九八號裁定撤銷上開保護管束，令入戒治處所強制
    戒治，至八十九年四月十九日執行強制戒治完畢，另經臺灣
    板橋地方法院檢察署檢察官以八十九年度戒毒偵字第二六○
    號處分不起訴確定；再於九十一年間，因施用毒品案，經依
    本院以九十一年度毒聲字第四○七二號裁定送戒治處所強制
    戒治，嗣於九十三年一月九日因毒品危害防制條例修正而免
    除戒治出所；同案經臺灣板橋地方法院檢察署檢察官提起公
    訴，經本院以九十二年度訴字第五五一號刑事判決，就其施
    用毒品犯行，判處有期徒刑一年確定，於九十三年十二月三
    十一日縮短刑期執行完畢。詎其猶不知悛悔，基於施用第一
    級毒品海洛因之犯意，於九十五年九月六日下午某時，在臺
    北縣三重市○○街一三五號三樓住處，以注射針筒施打之方
    式，施用海洛因一次。嗣為警於九十五年九月七日下午七時
    許，在臺北縣三重市○○○路二四四巷四十六號前查獲，並
    扣得甲○○所有供施用之海洛因三包（毒品驗餘淨重○．二
    四公克）及注射針筒二支等物。
二、案經臺北縣政府警察局三重分局移送臺灣板橋地方法院檢察
    署檢察官偵查起訴，本院改行簡式審判程序審理。
    理  由
一、訊據被告甲○○對於上揭施用第一級毒品海洛因之犯行坦承
    不諱。被告為警查獲時所採之尿液，分別以ＥＩＡ酵素免疫
    分析法初驗、ＧＣ／ＭＳ氣相層析質譜儀法確認複驗後，均
    呈鴉片類之陽性反應，此有臺灣檢驗科技股份有限公司九十
    五年九月二十日濫用藥物尿液檢驗報告一紙（見九十五年度
    偵字第六九八○號卷第七頁）附卷足考。扣案之白色粉末三
    包，經檢驗結果，內含海洛因成份，毒品驗餘淨重○．二四
    公克，有法務部調查局九十五年九月二十六日調科壹字第○
    九五二三○二○八八○號鑑定書一紙可按。且有扣案之注射
    針筒二支可供佐證。按依現行毒品危害防制條例就施用毒品
    者，祇於「初犯」及「五年後再犯」二種情形，有其追訴條
    件之限制，即須於初犯經觀察、勒戒或強制戒治釋放後，五
    年內均無施用毒品之行為，始能認其前所實施之觀察、勒戒
    或強制戒治已足遮斷毒癮，而得於五年後再犯時，再予適用
    初犯之規定，重行觀察、勒戒等程序。倘五年內已經再犯，
    被依法追訴處罰，縱其第三次（或第三次以上）施用毒品之
    時間在初犯釋放五年以後，即與「五年後再犯」之情形有別
    ，且因已於「五年內再犯」，顯見其再犯率甚高，原實施觀
    察、勒戒或強制戒治，已無法收其實效，而無五年戒斷期之
    存在，自無再經觀察、勒戒及強制戒治之必要，應得逕行追
    訴處罰，此有最高法院九十五年度台上字第一○七一號判決
    足資參照。查被告曾於八十七年間，因施用毒品案，經依本
    院以八十七年度毒聲字第一○九九號裁定送勒戒處所觀察、
    勒戒後，認有繼續施用毒品之傾向，復經本院以八十七年度
    毒聲字第一五七六號裁定送戒治處所強制戒治，於八十八年
    三月三十一日以八十八年度毒聲字第一六○九號裁定停止戒
    治，所餘戒治期間交付保護管束。詎甲○○於上開保護管束
    期間，復因施用毒品案，經以八十八年度毒聲字第四五九八
    號裁定撤銷上開保護管束，令入戒治處所強制戒治，至八十
    九年四月十九日執行強制戒治完畢，另經臺灣板橋地方法院
    檢察署檢察官以八十九年度戒毒偵字第二六○號處分不起訴
    確定；再於九十一年間，因施用毒品案，經依本院以九十一
    年度毒聲字第四○七二號裁定送戒治處所強制戒治，嗣於九
    十三年一月九日因毒品危害防制條例修正而免除戒治出所；
    同案經臺灣板橋地方法院檢察署檢察官提起公訴，經本院以
    九十二年度訴字第五五一號刑事判決，就其施用毒品犯行，
    判處有期徒刑一年確定，此有臺灣高等法院被告前案紀錄表
    、法務部在監在押資料表附卷可按，被告本次再犯施用毒品
    犯行，依上揭最高法院判決意旨，顯非五年後再犯，自合於
    毒品危害防制條例第二十三條第二項之起訴條件。被告自白
    與事實相符，事證明確，犯行洵堪認定，應依法論科。
二、被告於上揭強制戒治期滿釋放後，再施用第一級毒品海洛因
    ，核其所為，係犯毒品危害防制條例第十條第一項施用第一
    級毒品罪。其施用前後非法持有海洛因之犯行，為施用毒品
    之當然手段行為，應為施用毒品之行為所吸收，不另論罪。
    被告有事實欄所載之前科，經執行至九十三年十二月三十一
    日縮短刑期執行完畢，此有臺灣高等法院被告前案紀錄表一
    份在卷可稽，被告於五年以內，故意再犯本件最重本刑為有
    期徒刑以上之罪，應依刑法第四十七條第一項之規定，論以
    累犯，並加重其刑。爰審酌被告履次施用毒品而不思悔改，
    品行不端，意志力薄弱，其施用毒品經強制戒治後，仍無法
    斷絕施用毒品惡習，若非將其處以較長之刑期，與社會上毒
    品來源隔離，使其能深自反省，斷絕與毒品之接觸，不足以
    助其戒絕毒癮並懲所犯及被告犯罪後對於施用毒品之犯行，
    已經坦承，態度良好等一切情狀，量處如主文所示之刑。再
    被告犯罪時間係在九十六年四月二十四日之前，合於中華民
    國九十六年罪犯減刑條例之規定，應依該條例第二條第一項
    第三款規定，減其宣告刑二分之一，並依同條例第九條之規
    定，諭知易科罰金之折算標準。末查，扣案施用所餘之海洛
    因（驗餘淨重○．二四公克），為查獲之毒品，不問屬於犯
    人與否，應依毒品危害防制條例第十八條第一項前段之規定
    ，沒收銷燬之；至扣案之毒品外包裝袋三個、注射針筒二支
    ，則係被告所有供施用毒品所用之物，業據被告於本院審理
    時供承在卷，爰依刑法第三十八條第一項第二款之規定，沒
    收之。
據上論斷，應依刑事訴訟法第二百七十三條之一第一項、第二百
九十九條第一項前段，毒品危害防制條例第十條第一項、第十八
條第一項，刑法第十一條前段、第四十七條第一項、第四十一條
第一項前段、第三十八條第一項第二款，中華民國九十六年罪犯
減刑條例第二條第一項第三款、第七條、第九條，判決如主文。
本案經檢察官朱立豪到庭執行職務
中　　華　　民　　國　　96　　年　　8 　　月　　31　　日
                  臺灣板橋地方法院刑事第十八庭
                              法　官  王綽光
以上正本證明與原本無異
如不服本判決應於送達後10日內向本院提出上訴狀，並應附具理
由。
                              書記官  許清秋
中　　華　　民　　國　　96　　年　　9 　　月　　3 　　日
附錄本案所犯法條全文
毒品危害防制條例第10條
施用第一級毒品者，處 6 月以上 5 年以下有期徒刑。
施用第二級毒品者，處 3 年以下有期徒刑。
